【裁判字號】    97,訴,228
【裁判日期】    970430
【裁判案由】    違反槍砲彈藥刀械管制條例
【裁判全文】
臺灣屏東地方法院刑事判決               97年度訴字第228號
公  訴  人  臺灣屏東地方法院檢察署檢察官
被      告  甲○○
                    （另案臺灣高雄戒治所戒治中）
上列被告因違反槍砲彈藥刀械管制條例案件，經檢察官提起公訴
（96年度偵字第7261號），茲因被告就被訴事實為有罪之陳述，
經告知簡式審判程序意旨，並聽取公訴人及被告之意見後，本院
合議庭裁定由受命法官獨任依簡式審判程序審理，判決如下：
    主  文
甲○○未經許可，持有槍枝之主要組成零件，處有期徒刑陸月，
併科罰金新臺幣拾萬元，有期徒刑如易科罰金，以新臺幣貳仟
元折算壹日，罰金如易服勞役，以新臺幣貳仟元折算壹日。扣案
土造金屬槍管壹枝、九ｍｍ制式子彈顆均沒收。
    事  實
一、甲○○於民國96年9 月間某日，在屏東市萬年公園大門旁拾
    獲不詳之人棄置該處之9mm 制式子彈5 顆及屬於槍枝主要組
    成零件之土造金屬槍管1 枝，其明知具有殺傷力之子彈及可
    作為槍枝主要組成零件之槍管，均為槍砲彈藥刀械管制條例
    所列管之違禁物，未經許可不得持有，竟仍基於持有子彈及
    槍枝主要組成零件之犯意，將該等子彈、槍管帶回藏放在其
    不知情之友人黃淑芬所承租位於屏東市○○路93之7 號4 樓
    之住處房間內而持有之，嗣為警於96年11月9 日中午12時許
    ，持本院核發之搜索票至上址執行搜索而查獲，扣得上開9m
    m 制式子彈5 顆（嗣其中2 顆已因鑑驗而擊發）及土造金屬
    槍管1 枝。
二、案經屏東縣警察局屏東分局報告臺灣屏東地方法院檢察署檢
    察官偵查起訴。
    理  由
一、前揭犯罪事實業據被告甲○○於本院審理時自白不諱，並有
    扣案子彈5 顆、槍管1 枝，經內政部警政署刑事警察局以檢
    視法、試射法鑑定結果，認為係可擊發並具有殺傷力之9mm
    制式子彈（有2 顆因鑑驗而擊發）及土造金屬槍管，有該局
    96年12月27日刑鑑字第0960180605號槍彈鑑定書在卷可按，
    被告甲○○自白犯行，堪認與事實相符，其犯罪事證已臻明
    確，應依法論科。
二、按可供槍枝使用具有殺傷力之子彈，係槍砲槍藥刀械管制條
    例第4 條第1 項第2 款所列之子彈，依同條例第5 條之規定
    ，非經中央主管機關許可，不得持有。又槍砲彈藥刀械管制
    條例第4 條所規定屬於槍枝主要組成零件之槍管，範圍極廣
    ，除機關槍、衝鋒槍、卡柄槍、自動步槍、普通步槍、馬槍
    、手槍、鋼筆槍、瓦斯槍、麻醉槍、獵槍、空氣槍外，尚包
    括改造模型槍及其他各式槍枝可用之槍管在內，此觀卷附內
    政部（86）台內警字第8670683 號函文意旨自明。扣案槍管
    1 枝經前開鑑定結果既為土造金屬槍管，自屬槍砲彈藥刀械
    管制條例第4 條規定之槍枝主要組成零件。核被告甲○○所
    為，係犯槍砲彈藥刀械管制條例第12條第4 項未經許可持有
    子彈罪，及同條例第13條第4 項之未經許可，持有槍枝主要
    組成零件罪。又被告甲○○以1 持有行為而同時觸犯上開2
    罪名，為想像競合犯，應依刑法第55條規定，從一重之未經
    許可持有槍枝主要組成零件罪處斷。
三、爰審酌被告甲○○之年齡、品行、智識能力、犯罪動機、手
    段、對於法益所生危害之程度，其為民國59年2 月25日出生
    、受有國中肄業教育程度、現無職業之人，有警詢年籍資料
    在卷可參，本件犯罪時年37歲，前曾因(一)79年間違反麻醉藥
    品管理條例案件，經臺灣高等法院高雄分院80年度上訴字第
    440 號（臺灣高雄地方法院79年度訴字第2510號）判處有期
    徒刑5 年、6 月，應執行有期徒刑5 年4 月確定，於80年5
    月28日入監執行，依指揮書於85年3 月5 日期滿；(二)86年間
    因違反槍砲彈藥刀械管制條例案件（2 罪），經臺灣雲林地
    方法院86年度易字第802 號判處有期徒刑1 年2 月、4 月，
    應執行有期徒刑1 年4 月確定；(三)86年間犯肅清煙毒條例案
    件，經本院86年度訴字第572 號判處有期徒刑10月確定；(四)
    86年間犯懲治盜匪條例案件，經本院86年度訴字第671 號判
    處有期徒刑9 年確定；(五)87年間因違反電信法案件，經臺灣
    雲林地方法院87年度訴字第91號判處有期徒刑3 月確定，經
    與(二)、(三)、(四)部分所示之刑，合併定應執行有期徒刑11年2
    月，於86年11月10日入監執行，92年2 月25日因縮刑假釋出
    監，依指揮書應至97年5 月15日方告期滿，有臺灣高等法院
    被告前案紀錄表及臺灣屏東地方法院檢察署刑案資料查註紀
    錄表各1 份在卷可按，素行欠佳，於假釋期間再犯本件犯行
    ，並考量其持有子彈、槍管之種類、數量，期間之長短，以
    藏放他人租屋處持有之方式，及其犯罪後均能坦認犯行，態
    度尚可等一切情狀，量處如主文所示之刑，並審酌其年齡、
    職業、收入、社會地位等節，就有期徒刑如易科罰金，及併
    科罰金如易服勞役，各諭知折算標準如主文所示，以資儆懲
    。
四、扣案9mm 制式子彈3 顆及土造金屬槍管1 枝均為依法不得持
    有之違禁物，不論為何人所有，應依刑法第38條第1 項第1
    款規定為沒收之諭知，另原扣案並因鑑驗而擊發之9mm 制式
    子彈2 顆既因消耗而不再具殺傷力，已喪失其違禁物之性質
    ，爰不另為沒收之諭知，附此敘明。
據上論斷，應依刑事訴訟法第273 條之1 第1 項、第299 條第1
項前段，槍砲彈藥刀械管制條例第12條第4 項、第13條第4 項，
刑法第11條前段、第55條、第41條第1 項前段、第42條第3 項、
第38條第1 項第1 款，判決如主文。
本案經檢察官許英輝到庭執行職務
中    華    民    國    97    年    4     月    30    日
                    刑事第二庭    法  官  陳松檀
以上正本證明與原本無異
如不服本判決應於收受本判決送達後10日內向本院提出上訴書狀
，其未敘述上訴理由者，並得於提起上訴後10日內向本院補提理
由書狀（均須按他造當事人之人數附繕本）「切勿逕送上級法院
」
中    華    民    國    97    年    4     月    30    日
                                  書記官  林祥玉
附錄本案論罪科刑法條全文：
槍砲彈藥刀械管制條例第12條
未經許可，製造、販賣或運輸子彈者，處1年以上7年以下有期徒
刑，併科新台幣500萬元以下罰金。
未經許可，轉讓、出租或出借子彈者，處6月以上5年以下有期徒
刑，併科新台幣300萬元以下罰金。
意圖供自己或他人犯罪之用，而犯前二項之罪者，處3年以上10
年以下有期徒刑，併科新台幣700萬元以下罰金。
未經許可，持有、寄藏或意圖販賣而陳列子彈者，處5年以下有
期徒刑，併科新台幣300萬元以下罰金。
第 1 項至第 3 項之未遂犯罰之。
槍砲彈藥刀械管制條例第13條
未經許可，製造、販賣或運輸槍砲、彈藥之主要組成零件者，處
3年以上10年以下有期徒刑，併科新台幣700萬元以下罰金。
未經許可，轉讓、出租或出借前項零件者，處1年以上7年以下有
期徒刑，併科新台幣500萬元以下罰金。
意圖供自己或他人犯罪之用，而犯前二項之罪者，處5年以上有
期徒刑，併科新台幣1千萬元以下罰金。
未經許可，持有、寄藏或意圖販賣而陳列第 1 項所列零件者，
處6月以上5年以下有期徒刑，併科新台幣300萬元以下罰金。
第 1 項至第 3 項之未遂犯罰之。


司法院資訊處製作；財團法人民間司法改革基金會備份。
